【裁判字號】    99,易,2389
【裁判日期】    991130
【裁判案由】    竊盜
【裁判全文】
臺灣臺北地方法院刑事判決              99年度易字第2389號
公  訴  人  臺灣臺北地方法院檢察署檢察官
被      告  邱怡郡
上列被告因竊盜案件，經檢察官提起公訴（九十九年度偵字第一
六五五三號），本院判決如下：
    主    文
邱怡郡竊盜，處有期徒刑月，如易科罰金，以新臺幣壹仟元折
算壹日。
    犯罪事實
一、邱怡郡為姚康麟前女友，葛秀秀為姚康麟之母。邱怡郡於民
    國九十九年六月二十九日前三月至六月二十九日間之某日，
    意圖為己不法所有，欲竊取葛秀秀所有車牌號碼為８４６９
    —ＡＢ號之自用小客車，並於該段期間內，先趁姚康麟、葛
    秀秀未及注意，以不詳方式（無證據證明有加重竊盜之加重
    條件存在）竊取葛秀秀所有而懸掛於其位於臺北市○○區○
    ○街三十六號六樓之四住處牆壁上之該自用小客車之備用鑰
    匙一把。得手後，即本於前述本欲竊取該自用小客車之犯意
    ，於同年六月二十九日上午，持前揭竊得之備用鑰匙，竊取
    前述葛秀秀所有而停放在臺北市萬華區○○○○○道停車場
    之自用小客車，得手後供己代步使用。後因邱怡郡駕駛該車
    輛與何輝垚、游象傳發生車禍，並將前揭自用小客車棄置於
    臺北市大安區○○○路○段六十九巷前，經警尋獲上開自用
    小客車，而循線查獲上情。
二、案經葛秀秀訴由臺北市政府警察局萬華分局報告臺灣臺北地
    方法院檢察署檢察官偵查起訴。
    理    由
一、訊據被告邱怡郡對於有駕駛告訴人葛秀秀所有前述車牌號碼
    為８４６９—ＡＢ號之自用小客車，並與他人發生車禍一事
    固予承認，惟矢口否認有何竊盜之情，辯稱其當時在告訴人
    之子姚康麟之房間內，其要離去時，有向姚康麟表示要借用
    該車輛，經姚康麟同意後方借用該車，並無竊盜之情云云。
    經查：
  (一)本件被告於九十九年六月二十九日駕駛告訴人前述車輛與何
    輝垚、游象傳發生車禍，並將前揭自用小客車棄置於臺北市
    大安區○○○路○段六十九巷前，嗣經警尋獲上開自用小客
    車一情，業據證人即與被告發生車禍之何輝垚、游象傳證述
    明確，並有道路交通事故調查表、現場圖、補充資料表、談
    話紀錄表及臺北市政府警察局車輛尋獲電腦輸入單各一份在
    卷可稽，被告對此亦予承認，此情復足認定。
  (二)又本件被告取得前述告訴人所有之車輛鑰匙及自用小客車，
    並未經告訴人或告訴人之子姚康麟同意，係被告趁告訴人、
    告訴人之子姚康麟之不注意，予以竊取鑰匙及自用小客車一
    情，業據證人即告訴人證述被告並未告知其要使用該自用小
    客車等語（見臺灣臺北地方法院檢察署九十九年度偵字第一
    六五五三號卷第十四頁）、證人即告訴人之子姚康麟證稱該
    車之鑰匙確實是被告所竊取，並未同意被告借用該車等語明
    確（見前揭偵卷第六十頁），此情復足認定。
  (三)被告雖辯稱其有經告訴人之子姚康麟同意云云，然如前述，
    證人姚康麟已明確證稱並未借用該車予被告等語，而本件被
    告與證人姚康麟分手原因係因為被告施用毒品等，業據證人
    姚康麟證述明確（見前揭偵卷第六十頁），是既無證據證明
    被告與證人姚康麟有因分手等情導致不快而使證人姚康麟為
    不實陳述，足認證人姚康麟前述並未同意借用該車等語為可
    採，是被告所辯並不足採。
  (四)綜上所述，本件事證已臻明確，被告犯行堪以認定，其所辯
    並不足採。
二、核被告所為，係犯刑法第三百二十條第一項之普通竊盜罪。
    被告其終極目的係為竊取告訴人前開車輛，是其先竊取該車
    輛鑰匙再竊取車輛本身，當視為係一目的一行為之單純一罪
    。爰審酌被告所竊得財物之價值、犯罪之動機、目的等一切
    情狀，認公訴蒞庭檢察官於本院審理中具體求處有期徒刑三
    月（見本院九十九年十一月二十二日審判筆錄第六頁）為適
    當，爰量處該等刑度，並諭知易科罰金之折算標準，以資懲
    儆。
據上論斷，應依刑事訴訟法第二百九十九條第一項前段，刑法第
三百二十條第一項第四十一條第一項前段，刑法施行法第一條之
一，判決如主文。
本案經檢察官張成業到庭執行職務。
中    華    民    國    99    年    11    月    30    日
                  刑事第十四庭法  官     吳冠霆
以上正本證明與原本無異。
如不服本判決應於收受送達後10日內向本院提出上訴書狀，並應
敘述具體理由；其未敘述上訴理由者，應於上訴期間屆滿後20日
內向本院補提理由書（均須按他造當事人之人數附繕本）「切勿
逕送上級法院」。告訴人或被害人如對於本判決不服者，應具備
理由請求檢察官上訴，其上訴期間之計算係以檢察官收受判決正
本之日期為準。
                              書記官     王祥鑫
中    華    民    國    99    年    11    月    30    日
附錄法條：
中華民國刑法第320條
（普通竊盜罪、竊佔罪）
意圖為自己或第三人不法之所有，而竊取他人之動產者，為竊盜
罪，處5  年以下有期徒刑、拘役或 5 百元以下罰金。
意圖為自己或第三人不法之利益，而竊佔他人之不動產者，依前
項之規定處斷。
前二項之未遂犯罰之。

司法院資訊處製作；財團法人民間司法改革基金會備份。
